# 关于股权激励验资问题

提问人：张铁根 时间：2019-08-06 10:56:50
请教下各位，
目前有个上市公司验资的业务，
上市公司 A 于上年度进行过一次股权激励增资，本年度由于业绩未达标，需减资回购股票，回购支付款项期间为 4 月 30 日至 7 月 30 日，又同期，又进行新一轮的股权激励增资，激励对象于 6 月 30 日至 7 月15 日支付增值款，
现在上市公司需要出一份减资报告和增资报告，
求问大家，该两个报告是否可以合并在一份验资报告里，如分开出，减资和增资的截止日如何确定，是先减资还是先增资。

回答人：chenyiwei
可以合并在一份报告中，这份验资报告需同时参考 1602 号验资准则指南中的股份有限公司增资和减资两种不同的报告模板。